【裁判字號】    92,易,384
【裁判日期】    920530
【裁判案由】    傷害
【裁判全文】
臺灣屏東地方法院刑事判決                          九十二年度易字第三八四號
    公  訴  人  臺灣屏東地方法院檢察署檢察官
    被      告  甲○○
右列被告因傷害案件，經檢察官提起公訴（九十一年度偵字第二五四二號），本院判
決如左︰
    主  文
甲○○傷害人之身體，處拘役貳拾日，如易科罰金，以佰元折算壹日。
    事  實
一、甲○○與乙○○為朋友關係，甲○○於民國八十五年七月十日起，向乙○○承租
    位在屏東市○○路八四之一號鐵皮屋一棟使用，因甲○○於租賃期間另在上址鐵
    皮屋增建設備使用，嗣於九十一年四月間，租期將屆，雙方對於上址增建部分所
    有權歸屬意見不一而迭生糾紛，甲○○且認其於九十一年四月十二日遭人毆打一
    事，是由乙○○指使，對乙○○更形不滿。九十一年五月一日九時許，甲○○與
    其配偶洪淑好因欲終止租約，乃動手拆除上址鐵皮屋內之設備，乙○○聞訊到場
    阻止，甲○○因認遭乙○○指使之人毆打成傷，復認僅是拆除其所裝設之物品，
    乙○○並無權利阻止，遂與乙○○發生口角，甲○○積怨難平，竟基於普通傷害
    之犯意，徒手毆打乙○○背部及手部多下，致乙○○受有背部三處瘀傷及右上臂
    二處瘀傷等傷害。
二、案經乙○○訴由臺灣屏東地方法院檢察署檢察官偵查起訴。
    理  由
一、被告甲○○承認於上述時地拆除上址鐵皮屋內設備時，告訴人乙○○到場阻止之
    事實，但否認有何毆打告訴人成傷之犯行，辯稱：當時是警察先來，乙○○才來
    阻止，我沒有打乙○○云云。然查，被告於上述時地如何出手毆打告訴人成傷後
    警員始到場處理一節，業經告訴人指訴明確，並有告訴人被毆受傷就診之診斷證
    明書一紙在卷可證。又告訴人自承與被告二人間因上址鐵皮屋內設備所有權歸屬
    迭生爭執，九十一年四月間被告因上述租金繳付之問題遭人毆打，被告即認係告
    訴人教唆他人所為（見偵查卷第十七頁），可見被告與告訴人二人因上址租屋一
    事積怨甚深，告訴人於案發當時阻止被告拆除屋內設備，被告心生不滿，出手毆
    打告訴人，尚與常情無違。且案發當時被告與其配偶洪淑好均在現場，業經被告
    自承在卷，告訴人既僅指明係遭被告毆打，如真有誣陷之意思，豈不連同洪淑好
    一併申告，益見告訴人指訴遭被告毆打之情非虛，可以採信。至證人洪淑好雖證
    述並未看到被告毆打告訴人云云，但證人洪淑好與被告是配偶，關係至密，本難
    期待證人洪淑好能為真實之陳述，本件被告應有出手毆打告訴人，已如上述，證
    人洪淑好證述之詞，即為迴護之詞，不足為被告有利之認定。事證明確，被告傷
    害之犯行應可認定，其另請求傳訊警員到庭作證，已無必要，附此敘明。
二、核被告甲○○所為係犯刑法第二百七十七條第一項之傷害罪。爰審酌被告因租屋
    糾紛衍生衝突而行傷害之犯罪動機、造成告訴人受傷之程度、徒手毆打之手段及
    否認犯行之犯罪後態度等一切情狀，量處如主文所示之刑，並諭知易科罰金之折
    算標準。
據上論斷，應依刑事訴訟法第二百九十九條第一項前段，刑法第二百七十七條第一項
、第四十一條第一項前段，罰金罰鍰提高標準條例第一條前段、第二條，判決如主文
。
中      華      民      國      九十二      年    五    月    三十    日
                                      臺灣屏東地方法院刑事第二庭
                                          法  官  林昌義
右正本證明與原本無異。
如不服本判決應於收受本判決後送達後十日內向本院提出上訴書狀，其未敘述上訴理
由者，並得於提起上訴後十日內向本院補提理由書狀（均須按他造當事人之人數附繕
本 ）「切勿逕送上級法院」
                                          書記官   潘美碧
中      華      民      國      九十二      年    五    月    三十    日
附錄論罪科刑法條全文
中華民國刑法第二百七十七條
傷害人之身體或健康者，處三年以下有期徒刑、拘役或一千元以下罰金。
犯前項之罪因而致人於死者，處無期徒刑或七年以上有期徒刑；致重傷者，處三年以
上十年以下有期徒刑。


司法院資訊處製作；財團法人民間司法改革基金會備份。
